【裁判字號】    97,交易,7
【裁判日期】    971125
【裁判案由】    公共危險
【裁判全文】
福建金門地方法院刑事判決               97年度交易字第7號
    公  訴  人  福建金門地方法院檢察署檢察官
    被      告  甲○○
上列被告因公共危險案件，經檢察官提起公訴（97年度偵字第
423號）後，於準準備程序就被訴犯罪事實為有罪之陳述，本院
裁定進行簡式審判程序，判決如下：
    主  文
甲○○服用酒類，不能安全駕駛動力交通工具而駕駛，累犯，處
有期徒刑肆月，如易科罰金，以新臺幣壹仟元折算壹日。
    事  實
一、甲○○前因公共危險案件，經福建金門地方法院判處有期徒
    刑4月確定，於民國96年1月10日易科罰金執行完畢，並經監
    理機關吊銷駕駛執照，猶於97年8月20日下午5時許，在金門
    縣金沙鎮下塘頭30號「威納KTV酒店」，飲用一大杯高粱酒
    後，已達不能安全駕駛動力交通工具之程度，仍於同日晚間
    6時30分許，駕駛牌照6F-8436號黑色汽車，由金沙鎮下塘頭
    往環島北路方向行駛，途經該路金沙水庫前，因不勝酒力，
    無法操控車輛而停滯於路中，嗣經警員據報於當晚6月35分
    許到場處理，發現甲○○身上有濃厚之酒精味，其後於97年
    8月20日晚上8時許測得其呼氣酒精濃度仍高達每公升1.24毫
    克，始悉上情。
二、案經金門縣警察局移送福建金門地方法院檢察署檢察官偵查
    起訴。
    理  由
一、上開犯罪事實，業據被告於偵訊及本院審理時坦承不諱，就
    其在店內飲酒後駕車離去等情，核與威納KTV酒店之負責人
    洪金秀於警訊所證相符，且有酒精濃度測度紙卷、刑法第18
    5條之3案件測試觀察記錄表、警舉發違反道路交通事故通知
    單、攔撿位置圖、逮捕通知書及證號查詢汽車駕駛人網頁(
    見警訊卷第6~11、15頁)在卷可稽，足證被告前揭自白屬實
    。又身體中酒精濃度與行為表現的關係為：當呼氣酒精濃度
    0.25mg/L(血液所含酒精濃度50mg/dL)，症狀為從事複雜動
    作有障礙、駕駛能力變差，肇事率提高2倍，呼氣酒精濃度
    0.40mg/L(血液所含酒精濃度80mg/dL)，症狀為話多、感覺
    能力有障礙，肇事率提高6倍；呼氣酒精濃度0.50mg/L(血液
    所含酒精濃度100mg/dL)，症狀為說話含糊不清、腳步不穩
    ，肇事率提高7倍；呼氣酒精濃度0.55mg/L(血液所含酒精濃
    度110mg/dL)，症狀為平衡感與判斷力障礙度升高，肇事率
    提高10倍；呼氣酒精濃度0.75mg/L(血液所含酒精濃度150mg
    /dL)，症狀為明顯酒醉狀態、步履蹣跚，肇事率提高25倍；
    呼氣酒精濃度0.85mg/L(血液所含酒精濃度170mg/dL)，症狀
    為噁心、嘔吐，肇事率提高50倍；呼氣酒精濃度1.50mg/L(
    血液所含酒精濃度300mg/dL)，症狀為呆滯木僵、昏睡迷醉
    ；當血液中酒精濃度為0.03g/100g時，僅約15%的人喪失原
    有正常駕駛能力；當血液中酒精濃度為0.07g/100g時，約33
    %的人喪失正常駕駛能力，當血液中酒精濃度為0.11g /100g
    時，約有55%的人喪失正常駕駛能力；當血液中酒精濃度為
    0.21g/100g時，便有高達94%的人喪失正常的駕駛能力] (
    見蔡中志著「酒後駕駛對交通安全之影響」，警光雜誌第52
    2期第21~23頁，引自何國榮、黃益三、王銘亨著「人體血液
    中酒精濃度與呼氣酒精濃度在實例上的探討」，89年道路交
    通安全與執法研討會論文集第273、274頁)；而被告為警查
    獲1小時半後為警測得其呼氣所含酒精濃度仍高達每公升1.
    24毫克，警訊卷附刑法第185條之3案件測試觀察紀錄亦記載
    警員蔣燿昇於97年8月20日晚上6時35分起至當晚8時35分止
    觀察被告有語無倫次、含糊不清、泥醉等情形 (見警卷第7
    頁)，可見被告飲酒後其駕駛能明顯減弱，已至不能安全駕
    駛動力交通工具之程度，所犯公共危險罪行即甚明確，自應
    依法論科。
二、核被告所為，係犯刑法第185條之3之重大違背義務致交通危
    險罪；而被告曾因公共危險案件，經福建金門地方法院以95
    年城交簡字第45號判處有期徒刑4月確定，於96年1月10 日
    易科罰金執行完畢，並經監理機關吊銷駕駛執照，有臺灣高
    等法院被告前案紀錄表1件及證號查詢汽車駕駛人網頁1紙可
    參，其於前案執行完畢後5年內再犯最重法定刑為有期徒刑
    之本罪，為累犯，應依法加重其刑。爰審酌被告先前酒後駕
    車，經本院判處徒刑，並經監理機關吊銷駕駛執照後，飲酒
    至呼氣酒精濃度達每公升1.24毫克以上之程度，猶無照駕車
    上路，置其餘用路人之安危於不顧，倖未肇事，且於犯後已
    坦承犯行，態度良好等一切情狀，量處如主文所示之刑，並
    諭知易科罰金之折算標準。
三、據上論斷，應依刑事訴訟法第273條之1第1項、第299條第1
    項前段，刑法第185條之3、第41條第1項前段，刑法施行法
    第1條之1第2項但書判決如主文。
中    華    民    國    97    年    11    月    25    日
                  刑事第一庭  法  官  周建興
以上正本證明與原本無異。
如不服本判決應於送達後10日內向本院提出上訴書狀（並附繕本
）；如上訴書狀未敘述上訴之理由者，並應於上訴期間屆滿後20
日內向本院補提上訴理由書。
                              書記官  李成在
中    華    民    國    97    年    11    月    25    日
附錄論罪科刑法條全文：
中華民國刑法第185條之3
服用毒品、麻醉藥品、酒類或其他相類之物，不能安全駕駛動力
交通工具而駕駛者，處一年以下有期徒刑、拘役或科或併科十五
萬元以下罰金。


司法院資訊處製作；財團法人民間司法改革基金會備份。
